# 请教陈版一个项目投资的账务处理。。

提问人：cyberfox170 时间：2017-10-27 15:11:13
有一个自然人投资人非常看好一家公司的某个项目的盈利能力，投资人与该公司股东达成一致，为该项目进行投资，投资人要求该投资款仅仅是投到该项目的，不是投给公司的，不通过取得该公司股权的形式来操作，也就是说不增资 也不授让该公司原股东股权，仅仅针对项目的投资。
鉴于这种业务的形式，公司应该采取什么样方法进行账务处理呢？
目前的账务处理是，将投资人的投资款计入其他应付款科目下，待到分红时，将分红款冲减其他应付款，当其他应付款冲平后，分红款以支付劳务费或工资薪金的方式处理。
请教陈版，这样的业务形式该如何进行账务处理？谢谢。。。。。。也请其他可以回答的高人帮帮忙，谢谢。。。。。。

回答人：chenyiwei
1 、收到投资款时，根据预计的项目期限列作其他流动负债或其他非流动负债。 2 、项目进行期间，根据协议约定的收益分配条款计算出每年应归属于该个人投资者的收益或由其承担的亏损，计入损益（如财务费用）并相应调整上述负债的账面价值。 3 、向该投资者分配收益、退还本金时，冲减上述负债。 4 、项目结束时应进行清算，清算后应归属于该个人投资者的权益份额与负债余额之间的差额作为负债结算损益计入当期损益。

提问人：周运考 时间：2017-10-28 09:43:45
非股东的项目投资款，因其承担项目的盈亏，并不符合负债的定义特征，似乎可以放在其他权益工具。

回答人：chenyiwei
因为项目投资有期限，到期必然要清算，所以现时的支付义务是存在的。应作为金融负债。金额是否确定并不是判断负债和权益的考虑因素。

提问人：cyberfox170 时间：2017-11-02 16:35:32
陈老师，收到投资款时，报表项目可以是其他非流动负债，但应该记到哪个科目呢？

回答人：chenyiwei
可以自行增设科目，如“合作方项目投资款”等。

提问人：cyberfox170 时间：2017-11-02 16:45:35
陈版，这个投资人投资这个项目，跟股东协议约定的投资款是不收回的，也没有时间限制，跟在工商注册的股东的性质是一样的，只不过他这个没有名分而已。

回答人：chenyiwei
如前所述，因为投资有期限，到期必然会清算分配，所以是负债而不是权益。这与金额是否固定无关。

提问人：cyberfox170 时间：2017-11-02 17:23:11
陈版，投资人和股东约定的是投资款永不退回，当然也就没期限了呀！

回答人：chenyiwei
项目还是有期限的，“永不退回”只是说明不保本而已。

提问人：cyberfox170 时间：2017-11-03 10:02:22
陈版，“计入损益（如财务费用）并相应调整上述负债的账面价值”这种处理方法应该比照哪个科目进行账务处理呢？

回答人：chenyiwei
类似于确认利息支出，只不过这里的金额不是固定的。

提问人：cyberfox170 时间：2017-11-03 13:08:57
陈版，具体到每一步账务处理，我还是不太明白该怎么做，我们做个假设：
例如， 2015 年 1 月 1 日甲为A公司的某项目投资 20 万元， 2015 年 12 月 31 日根据投资协议甲应当分红 3 万元，A公司于 2016 年 1 月以银行存款支付； 2016 年 12 月 31 日该项目亏损，根据投资协议甲应当承担 5 万元亏损额； 2017 年 12 月 31 日，由于特殊原因该项目终止运营。
问： 1 、甲投资该项目时的账务处理。
借：银行存款 20 万 贷：合作方项目投资款 20 万
2 、 2015 年 12 月 31 日，A公司决定向甲分红时的分录。
3 、 2016 年 1 月，A公司支付甲 3 万元分红款的分录。
4 、 2016 年 12 月 31 日，甲投资人应承担的亏损额的分录。
5 、 2017 年 12 月 31 日，该项目结束运营时的会计分录。
麻烦，陈版帮忙写下各步骤分录，谢谢。。。

回答人：chenyiwei
2 、 2015 年 12 月 31 日，A公司决定向甲分红时的分录。 借：财务费用，贷：合作方项目投资款 3 万元3 、 2016 年 1 月，A公司支付甲 3 万元分红款的分录。 借“合作方项目投资款，贷：银行存款 3 万元4 、 2016 年 12 月 31 日，甲投资人应承担的亏损额的分录。 借：合作方项目投资款，贷：财务费用 5 万元5 、 2017 年 12 月 31 日，该项目结束运营时的会计分录 借：合作方项目投资款，贷：银行存款 15 万元

提问人：cyberfox170 时间：2017-11-06 17:18:23
非常感谢陈版的解答！ 再加一种情况，接着前边 4 个小题，再加第 6 小题： 2017 年 12 月 31 日，项目业绩好，应分得甲分红款 28 万元， 2018 年 1 月支付该分红款，分红和支付的分录应该怎么做？至第 4 小题时，“合作方项目投资款”科目账户余额为 15 万元，这 15 万可以如下处理，但剩下的28-15=13万该怎么处理呢？
答： （ 1 ）借：合作方项目投资款 15 万
贷：财务费用 15 万 （ 2 ）28-15=13万 怎么做？
（ 3 ）支付时的分录怎么做？
谢谢！

回答人：chenyiwei
先做借：财务费用，贷：合作方项目投资款 13 万元，再分配 28 万元。

提问人：cyberfox170 时间：2017-11-09 13:52:24
陈版，再请教一下您！这个计入财务费用的分红款，可以在所得税前列支吗？

回答人：chenyiwei
实际操作中很多是用票抵的，但严格来说并不正规。

提问人：一片枫叶 时间：2018-10-16 13:58:18
陈版，有个问题请教，PPP项目（完全政府付费项目）收到政府方的资本金，但是约定政府方不参与经营也不参与分红，并且约定该笔款项用于项目公司勘察设计（该项业务在合作协议中约定由项目公司完成），到期不收回，那这个是否可以作为权益投资？

回答人：chenyiwei
项目公司可以作为权益投资。但站在社会资本方的合并报表角度，应作为一项递延收益处理，后续在提供勘察设计服务时确认为劳务收入。